臺灣屏東地方法院刑事判決　　　　　　　110年度訴字第481號
公　訴　人　臺灣屏東地方檢察署檢察官
被　　　告　蘇守逸



　　　　　　陳姿蓉


　　　　　　洪子家



上列被告因傷害等案件，經檢察官提起公訴（109 年度偵字第68
08號），本院判決如下：
    主  文
本件公訴不受理。
    理  由
一、公訴意旨如起訴書所載（如附件）。
二、按告訴乃論之罪，告訴人於第一審辯論終結前，得撤回其告
    訴；又告訴經撤回者，法院應諭知不受理之判決，且得不經
    言詞辯論為之，刑事訴訟法第238 條第1 項、第303 條第3
    款、第307條分別定有明文。
三、本件被告蘇守逸、陳姿蓉、洪子家因傷害等案件，經告訴人
    蘇松連、蘇吳鳳雀、蘇榮豐提出告訴後，由臺灣屏東地方檢
    察署檢察官提起公訴，認被告蘇守逸、陳姿蓉、洪子家均涉
    犯刑法第277 條第1 項之傷害罪嫌、同法第354 條之毀損他
    人物品罪嫌。該等罪名依同法第287 、357 條前段之規定，
    均須告訴乃論。茲據告訴人蘇松連、蘇吳鳳雀、蘇榮豐於本
    件辯論終結前，均具狀聲請撤回其告訴乙節，有刑事撤回告
    訴狀1 紙存卷可考（見院卷第223 頁），揆諸前開說明，爰
    不經言詞辯論，逕為諭知不受理之判決。
據上論斷，應依刑事訴訟法第303 條第3 款、第307 條，判決如
主文。
中    華    民    國   110    年    12    月    13    日
                  刑事第四庭  審判長法  官  黃柏霖
                                    法  官  錢毓華
                                    法  官  李宛臻
以上正本證明與原本無異。
如不服本判決應於收受判決後20日內向本院提出上訴書狀，並應
敘述具體理由；其未敘述上訴理由者，應於上訴期間屆滿後20日
內向本院補提理由書（均須按他造當事人之人數附繕本）「切勿
逕送上級法院」。  
中    華    民    國   110    年    12    月    13    日
                                    書記官  蔡語珊
附件：臺灣屏東地方檢察署檢察官起訴書1 份。
--------------------------------------------------------
【附件】
臺灣屏東地方檢察署檢察官起訴書
                                     109年度偵字第6808號
    被      告  蘇守逸
    選任辯護人  王聖傑律師
    被      告  陳姿蓉
    選任辯護人  黃暘勛律師
    被      告  洪子家
上列被告等因傷害等案件，業經偵查終結，認應提起公訴，茲將
犯罪事實及證據並所犯法條分敘如下：
        犯罪事實
一、蘇守逸係陳姿蓉之前夫，而蘇松連、蘇吳鳳雀、蘇榮豐分別
    係蘇守逸之父親、母親及胞弟，洪子家則係陳姿蓉之友人，
    蘇守逸、陳姿蓉與蘇榮豐因親子教養問題齟齬，竟分別為下
    述行為：
（一）蘇守逸於民國109 年7 月14日某時，見蘇榮豐管領持用之
      車牌號碼000-0000號車輛（下稱A 車）停放於屏東縣屏東
      市○○路00巷00號前，竟基於毀損器物之犯意，持磚塊砸
      A 車之後擋風玻璃，致該後擋風玻璃破損而不堪使用。
（二）蘇守逸、陳姿蓉、洪子家共同基於毀損器物之犯意聯絡，
     於109 年7 月15日19時50分許，至屏東縣○○市○○路00
     巷00號之蘇松連、蘇吳鳳雀住處，由陳姿蓉騎乘車牌號碼
     000-0000號普通重型機車（下稱B 車）衝撞蘇松連、蘇吳
     鳳雀管領持有並設置於上址之玻璃門，復持置於上址之桶
     子砸該玻璃門，而洪子家則持安全帽及菜刀敲擊上開玻璃
     門，並徒手拆卸蘇松連、蘇吳鳳雀管領持有並設置於該處
     鐵紗窗，致該玻璃門及紗窗破損而不堪使用。
（三）蘇守逸、陳姿蓉、洪子家共同基於傷害之犯意聯絡，於上
      開時、地，徒手毆打蘇榮豐，致蘇榮豐受有上唇腫痛、下
      唇1x1 公分擦傷、左眼部腫痛併結膜下出血、頭部後方5x
      5 公分瘀血及2x1 公分擦傷、右手肘4x1 公分紅腫、右手
      腕1 公分擦傷、右手掌背2x1 公分擦傷、左手臂、左手指
      及右腳背疼痛等傷害。
（四）陳姿蓉基於傷害之犯意，於上開時、地，徒手拉扯蘇吳鳳
      雀，致蘇吳鳳雀因而受有左手掌背3 公分腫痛、頭部後方
      疼痛等傷害。
（五）嗣警獲報，到場處理，而悉上情。並扣有B 車1 輛、安全
      帽1 頂、菜刀1 把。
二、案經蘇松連、蘇吳鳳雀、蘇榮豐訴由屏東縣政府警察局屏東
    分局報告偵辦。證據並所犯法條
一、證據清單及待證事實：
┌──┬───────────┬────────────┐
│編號│證據名稱              │待證事實                │
├──┼───────────┼────────────┤
│ 1  │被告蘇守逸於警詢及偵查│被告蘇守逸坦承毀損A 車之│
│    │中之供述              │後擋風玻璃及幫被告陳姿蓉│
│    │                      │衝撞前開大門並毆打告訴人│
│    │                      │蘇榮豐之事實。          │
├──┼───────────┼────────────┤
│ 2  │被告陳姿蓉於警詢及偵查│被告陳姿蓉坦承騎乘B 車衝│
│    │中之供述              │撞大門、拉扯告訴人蘇吳鳳│
│    │                      │雀並毆打告訴人蘇榮豐之事│
│    │                      │實。                    │
├──┼───────────┼────────────┤
│ 3  │被告洪子家於警詢及偵查│被告洪子家坦承持菜刀破壞│
│    │中之供述              │大門並毆打告訴人蘇榮豐之│
│    │                      │事實。                  │
├──┼───────────┼────────────┤
│ 4  │證人即告訴人蘇吳鳳雀於│（1）被告蘇守逸破壞A 車 │
│    │警詢及偵查中之證述    │     之後擋風玻璃之事實 │
│    │                      │     。                 │
│    │                      │（2）被告陳姿蓉等3 人破 │
│    │                      │     壞大門後，毆打告訴 │
│    │                      │     人蘇榮豐，而被告陳 │
│    │                      │     姿蓉毆打告訴人蘇吳 │
│    │                      │     鳳雀之事實。       │
├──┼───────────┼────────────┤
│ 5  │證人即告訴人蘇榮豐於警│（1）被告蘇守逸破壞A 車 │
│    │詢及偵查中之證述      │     之後擋風玻璃之事實 │
│    │                      │     。                 │
│    │                      │（2）被告陳姿蓉等3 人破 │
│    │                      │     大門後，毆打告訴人 │
│    │                      │     蘇榮豐，而被告陳姿 │
│    │                      │     蓉毆打告訴人蘇吳鳳 │
│    │                      │     雀之事實。         │
├──┼───────────┼────────────┤
│ 6  │證人即告訴人蘇松連於警│（1）被告蘇守逸破壞A 車 │
│    │詢及偵查中之證述      │     之後擋風玻璃之事實 │
│    │                      │     。                 │
│    │                      │（2）被告陳姿蓉等3 人破 │
│    │                      │     壞大門後，毆打告訴 │
│    │                      │     人蘇榮豐，而被告陳 │
│    │                      │     姿蓉毆打告訴人蘇吳 │
│    │                      │     鳳雀之事實。       │
├──┼───────────┼────────────┤
│ 7  │偵查報告、估價單、車輛│被告陳姿蓉等3 人破壞大門│
│    │詳細資料報表各1 份、屏│後，毆打告訴人蘇榮豐，而│
│    │東縣政府警察局屏東分局│被告陳姿蓉毆打告訴人蘇吳│
│    │扣押筆錄及扣押物品目錄│鳳雀之事實。            │
│    │表2 份、蒐證照片12張  │                        │
├──┼───────────┼────────────┤
│ 8  │國仁醫院受理家庭暴力事│告訴人蘇吳鳳雀、蘇榮豐受│
│    │件驗傷診斷書2 份      │有前開傷害之事實。      │
├──┼───────────┼────────────┤
│ 9  │高都汽車服務明細表2紙 │被告蘇守逸破壞A 車之後擋│
│    │                      │風玻璃之事實。          │
└──┴───────────┴────────────┘
二、核被告蘇守逸、陳姿蓉、洪子家所為，係犯刑法第277 條第
    1 項之傷害、同法第354 條之毀損器物等罪嫌。又被告蘇守
    逸、陳姿蓉、洪子家間，就前開犯罪事實一、（二）、（三
    ）等罪，有犯意之聯絡及行為分擔，請依共同正犯論處。另
    被告蘇守逸、陳姿蓉、洪子家所犯前開數罪間，犯意各別，
    行為亦殊，請分論併罰。至扣案之B 車1 輛、安全帽1 頂、
    菜刀1 把，係被告陳姿蓉、洪子家所有且供犯罪所用之物，
    請依刑法第38條第2 項規定，宣告沒收。
三、至告訴暨報告意旨認：被告蘇守逸、陳姿蓉、洪子家破壞前
    開犯罪事實一、（二）所示之玻璃門，進入屏東縣○○市○
    ○路00巷00號告訴人蘇松連、蘇吳鳳雀住宅，亦涉犯刑法第
    306 條第1 項之侵入住宅罪嫌。按犯罪事實應依證據認定之
    ，無證據不得認定犯罪事實，刑事訴訟法第154 條第2 項定
    有明文。訊據陳蘇守逸、陳姿蓉、洪子家堅決否認有何侵入
    住宅犯行，被告蘇守逸辯稱：伊每天會回去，有家裡鑰匙等
    語；被告陳姿蓉辯稱：伊偶爾會回去照顧小孩等語；被告洪
    子家辯稱：被告蘇守逸有讓伊進入等語。經查，證人即告訴
    人蘇吳鳳雀於偵查中具結證稱：被告陳姿蓉大約6 月中先搬
    出去，偶爾會回來，其有鑰匙；而被告蘇守逸則一直住在該
    處，係7 月14日換鎖，換鎖當日渠等沒回來等語。證人即告
    訴人蘇松連於偵查中證稱：換鎖沒有跟被告蘇守逸、陳姿蓉
    說，也不敢將新鑰匙給渠等等語。從而。被告蘇守逸、陳姿
    蓉原本得進出該住處，是渠等以毀損前開玻璃門等方式進入
    該住處，固失允妥，惟此核與侵入住宅之構成要件不符，尚
    難以該罪之刑責相繩。另被告洪子家係隨同被告蘇守逸、陳
    姿蓉進入，亦難認其有何侵入住宅之犯意。惟此部分若成立
    犯罪，與前開起訴之毀損器物罪有實質上一罪關係，為該起
    訴效力所及，爰不另為不起訴處分，併此敘明。
四、依刑事訴訟法第251條第1項提起公訴。
    此  致
臺灣屏東地方法院
中    華    民    國   110    年    8     月    17    日
                              檢察官 曾馨儀
本件正本證明與原本無異
中    華    民    國   110    年    9     月    8     日
                              書記官 湯嘉綺
所犯法條：
刑法第277條：
傷害人之身體或健康者，處 5 年以下有期徒刑、拘役或 50 萬
元以下罰金。
犯前項之罪，因而致人於死者，處無期徒刑或 7 年以上有期徒
刑；致重傷者，處 3 年以上 10 年以下有期徒刑。
刑法第354條：
毀棄、損壞前二條以外之他人之物或致令不堪用，足以生損害於
公眾或他人者，處 2 年以下有期徒刑、拘役或 1 萬 5 千元以
下罰金。